【裁判字號】    97,聲,1065
【裁判日期】    970729
【裁判案由】    確定訴訟費用額
【裁判全文】
臺灣桃園地方法院民事裁定              97年度聲字第1065號
聲  請  人  許陳紅
            庚○○
            丙○○
            己○○
            丁○○
            戊○○
            壬○○
            乙○○
            辛○○
兼  上三人
共      同
訴訟代理人  甲○○
被      告  國盛育樂股份有限公司
法定代理人  癸○○
上列當事人間請求給付補償金事件，聲請人聲請確定訴訟費用額
，本院裁定如下：
    主  文
相對人應給付聲請人之訴訟費用額確定為新台幣壹萬伍仟柒佰陸
拾玖元，及應自本裁定送達之翌日起至清償日止，按週年利率百
分之五計算之利息。
聲請人其餘聲請駁回。
    理  由
一、按法院未於訴訟費用之裁判確定其費用額者，第一審受訴法
    院於該裁判有執行力後，應依聲請以裁定確定之。依第一項
    確定之訴訟費用額，應於裁定送達之翌日起，加給按法定利
    率計算之利息，民事訴訟法第91條第1 項、第3 項分別定有
    明文。惟當事人於第三審法院委任律師為其訴訟代理人，其
    律師酬金應由第三審法院酌定之（最高法院93年度第10次民
    事庭會議決議參照）。
二、查兩造間請求給付補償金事件，經本院93年度訴字第1694號
    第一審判決、臺灣高等法院96年度上字第632 號第二審判決
    、最高法院97年度台上字第1065號第三審裁定確定在案，其
    第一審訴訟費用應由相對人負擔百分之八十，餘由原告即聲
    請人負擔；第二審及第三審訴訟費用應由相對人負擔等情，
    業經本院依職權調取前揭卷宗核閱無誤，相對人應賠償聲請
    人之訴訟費用額，依後附計算書確定為如主文所示之金額，
    並依民事訴訟法第91條第3 項規定，加給自裁定送達翌日起
    至清償日止按法定利率即週年利率百分之5 計算之利息。至
    聲請人另主張其等於最高法院審理期間曾委任陳鼎正律師為
    訴訟代理人，因而支出律師費用共計新台幣（下同）4 萬元
    ，為此請求本院裁定確定相對人應賠償該部分訴訟費用等語
    ，上情固據聲請人提出法律事務所收據影本1 紙為證，然查
    ，本件因最高法院97年度台上字第1065號民事裁定駁回相對
    人之上訴而確定，最高法院並未於上開裁定內一併確定應由
    相對人負擔之第三審律師酬金數額，依上開最高法院決議，
    聲請人此部分自應另向最高法院聲請酌定律師酬金數額，是
    聲請人聲請本院確定第三審之律師費用共計4 萬元，於法不
    合，應予駁回。
三、依民事訴訟法第91條，裁定如主文。
中    華    民    國    97    年    7     月    29    日
                  民事第三庭    法  官  陳清怡
┌────────────────────────────┐
│計算書：                            97年度聲字第1065號  │
├────────┬───────────┬───────┤
│項目            │金額（新臺幣）        │備      註    │
├────────┼───────────┼───────┤
│第一審裁判費    │19,711元              │由聲請人繳納  │
├────────┼───────────┼───────┤
│第二審上訴裁判費│26,596元              │由相對人繳納  │
├────────┼───────────┼───────┤
│第三審裁判費    │26,596元              │由相對人繳納  │
├────────┼───────────┼───────┤
│合計            │72,903元              │              │
├────────┴───────────┴───────┤
│附註：相對人應負擔第一審訴訟費80% ，即15,769元【計算式  │
│      19,711×80%＝15,769（元以下四捨五入）】           │
└────────────────────────────┘
以上正本係照原本作成。
如對本裁定抗告，應於收受裁定正本送達後10日內向本院提出抗
告狀，並繳納抗告裁判費新台幣1,000 元。
中    華    民    國    97    年    7     月    29    日
                                書記官  劉璟佳


司法院資訊處製作；財團法人民間司法改革基金會備份。
